---
title: "Lab 02 - Plastic waste"
author: "Simon Groulx"
date: "16/09/2025"
output: github_document
---

## Chargement des packages et des données

```{r load-packages, message=TRUE}
library(tidyverse) 
```

```{r load-data, message=TRUE}
plastic_waste <- read_csv("data/plastic-waste.csv")
```

Commençons par filtrer les données pour retirer le point représenté par Trinité et Tobago (TTO) qui est un outlier.

```{r filter-data, message=TRUE}
plastic_waste <- plastic_waste %>%
  filter(plastic_waste_per_cap < 3.5)
```


## Exercices

### Exercise 1

```{r plastic-waste-continent}
ggplot(plastic_waste, aes(x = plastic_waste_per_cap)) +
  geom_histogram(binwidth = 0.2) +
  facet_wrap(~ continent, ncol = 3)
```
 
### Exercise 2

```{r plastic-waste-density}
ggplot(plastic_waste, aes(x = plastic_waste_per_cap,
                          color = continent,
                          fill = continent)) +
  geom_density(alpha = 0.5)
```

"alpha" n'est pas au même endroit que "color" et "fill" puisque, contrairement au deux autres, je veux que la transparence de chaque courbe soit identique, alors que je veux qu'elles soient de couleurs différentes (une couleur pour chacune des variables).

### Exercise 3

Boxplot:

```{r plastic-waste-boxplot}
ggplot(plastic_waste, aes(x = continent,
                          y = plastic_waste_per_cap)) +
  geom_boxplot()
```

Violin plot:

```{r plastic-waste-violin}
ggplot(plastic_waste, aes(x = continent,
                          y = plastic_waste_per_cap)) +
  geom_violin()
```

Les violins plots nous permettent de voir comment est distribué le 50% des données qui se trouve dans le violon, alors que les box plots nous montrent seulement l'étendu de ce 50% et où se trouve la médiane.

### Exercise 4


```{r plastic-waste-mismanaged}
ggplot(plastic_waste, aes(x = plastic_waste_per_cap,
                          y = mismanaged_plastic_waste_per_cap, 
                          color = continent)) +
  geom_point()
```

J'observe que de manière générale, plus un pays génère de déchets, plus sa quantité de déchets non gérés augmente. 

### Exercise 5


```{r plastic-waste-population-total}
ggplot(plastic_waste, aes(x = plastic_waste_per_cap,
                          y = total_pop,
                          color = continent)) +
  geom_point()
```

```{r plastic-waste-population-coastal}
ggplot(plastic_waste, aes(x = plastic_waste_per_cap,
                          y = coastal_pop,
                          color = continent)) +
  geom_point()
```

La tendence qu'un pays produise plus de déchets plus sa population est grande devient plus significative si nous regardons seulement la population vivant près d'une côte.

## Conclusion

Recréez la visualisation:

```{r recreate-viz}
ggplot(plastic_waste, aes(x = coastal_pop / total_pop,
                          y = plastic_waste_per_cap,
                          color = continent)) +
  geom_point() + geom_smooth(aes(group = 1),color = "black",  se = TRUE) +
  labs(title = "Quantité de déchets plastiques vs Proportion de la population côtière",
       subtitle = "Selon le continent",
       x = "Proportion de la population côtière (Coastal / total population)", y = "Nombre de déchets plastiques par habitant",
       color = "Continent")
```
